Minutes et répertoires du notaire Jean Nicolas GIARD, 19 décembre 1771 - décembre 1780 (étude XVIII)
Archives nationales
- Répertoire(s) de Jean Nicolas GIARD, 1771 - 1780; MC/RE/XVIII/12 - MC/RE/XVIII/24/A
  - Répertoire. 1776, 2 janvier - 1780, 2 janvier 1776 - 1780; MC/RE/XVIII/14/B
    - Notoriété constatant les héritiers du sieur J.B. Véron, 15 février 1780
      notoriété; Veron (sieur J.B.)
    - Testament du sieur S. Jannart, 19 février 1780
      testament; Jannart (sieur S.)
    - Inventaire après décès de la demoiselle M. A. Brayer, femme Moreau, 23 février 1780
      inventaire après décès; Brayer (demoiselle M.A.); Moreau (épouse)
    - Notoriété constatant les héritiers de la veuve Desaccords, 23 février 1780
      notoriété; Desaccords (veuve)
    - Inventaire après décès du sieur M. Leclerc, 2 mars 1780
      inventaire après décès; Leclerc (sieur M.)
    - Contrat de mariage entre le sieur M. Phélipon et mademoiselle Genty, 6 mars 1780
      contrat de mariage; Phelipon (sieur M.); Genty (mademoiselle)
    - Inventaire après décès du sieur J.B.G. de Bellefontaine, 8 mars 1780
      inventaire après décès; Bellefontaine (sieur J.B.G.de)
    - Testament du sieur A. Jourdeuil, 8 mars 1780
      testament; Jourdeuil (sieur A.)
    - Inventaire après décès de la veuve Capron, 9 mars 1780
      inventaire après décès; Capron (veuve)
    - Testament de F. Devailly, 11 mars 1780
      testament; Devailly (F.)
    - Contrat de mariage entre le sieur A. Courtois et la demoiselle M. G. Devicque, 12 mars 1780
      contrat de mariage; Courtois (sieur A.); Devicque (demoiselle M.G.)
    - Inventaire après décès de J. Martinot, 14 mars 1780
      inventaire après décès; Martinot (J.)
    - Inventaire après décès de la veuve Lavancée, 18 mars 1780
      inventaire après décès; Lavancee (veuve)
    - Inventaire après décès de J. A. Gaimparez, 23 mars 1780
      inventaire après décès; Gaimparez (J.A.)
    - Inventaire après décès de la dame veuve Delamarche, 23 mars 1780
      inventaire après décès; Delamarche (veuve)
    - Contrat de mariage entre le sieur A. Fleury et la demoiselle M. Humbert, 27 mars 1780
      contrat de mariage; Fleury (sieur A.); Humbert (demoiselle A.)
    - Contrat de mariage entre le sieur C. M. Rivière et la demoiselle M.F. Bailly, 30 mars 1780
      contrat de mariage; Riviere (sieur C.M.); Bailly (demoiselle M.F.)
    - Inventaire après décès de F. Devailly, 31 mars 1780
      inventaire après décès; Devailly (F.)
    - Inventaire après décès de E. Hergot, 1er avril 1780
      inventaire après décès; Hergot (E.)
    - Notoriété concernant les héritiers de M. C. Legras,épouse de F. Bailly, 1er avril 1780
      notoriété; Legras (demoiselle M.C.); Bailly (sieur F.)
    - Inventaire après décès de C. G. Delestang, 6 avril 1780
      inventaire après décès; Delestang (C.G.)
    - Contrat de mariage entre le sieur E. S. Croix et la demoiselle M. A. Mansard, 7 avril 1780
      contrat de mariage; Croix (sieur E.S.); Mansard (demoiselle M.A.)
    - Contrat de mariage entre le sieur A.M.A. Bion et la demoiselle M.M. Courtois, 7 avril 1780
      contrat de mariage; Bion (sieur A.M.A.); Courtois (demoiselle M.M.)
    - Contrat de mariage entre le sieur F. Barière et la dame M. A. Jamin, veuve Brouard, 8 avril 1780
      contrat de mariage; Bariere (sieur F.); Jamin (dame M.A.); Brouard (veuve)
    - Contrat de mariage entre le sieur J. Joly et la demoiselle A. Avril, 8 avril 1780
      contrat de mariage; Joly (sieur J.); Avril (demoiselle A.)
    - Testament déposé de la demoiselle Guyot, 22 avril 1780
      testament; Guyot (demoiselle)
    - Contrat de mariage entre le sieur F. Meunier et la demoiselle C. Chevrau, 23 avril 1780
      contrat de mariage; Meunier (sieur F.); Chevrau (demoiselle C.)
    - Contrat de mariage entre le sieur L.L. Maussard et la demoiselle G. Louvet, 23 avril 1780
      contrat de mariage; Maussard (sieur L.L.); Louvet (demoiselle G.)
    - Contrat de mariage entre le sieur L. Millet et la demoiselle D. G. Honfroy, 25 avril 1780
      contrat de mariage; Millet (sieur L.); Honfroy (demoiselle D.G.)
    - Notoriété en rectification des noms de la demoiselle Barré, 25 avril 1780
      notoriété; Barre (demoiselle)
    - Contrat de mariage entre le sieur L. Fayolle et la demoiselle A. Berton dit Bertrand, 27 avril 1780
      contrat de mariage; Fayolle (sieur L.); Berton dit Bertrand (demoiselle A.); Bertrand; Berton (demoiselle dite)
    - Inventaire après décès de la dame C. Vamor, épouse Chaton, 27 avril 1780
      inventaire après décès; Vamor (dame C.); Chaton (épouse)
    - Inventaire après décès de M.C. Guyot, 28 avril 1780
      inventaire après décès; Guyot (M.C.)
    - Notoriété après le décès de C. Picot, 1er mai 1780
      notoriété; Picot (C.)
    - Inventaire après décès de la dame B.A.C. La Porte, épouse Labady, 1er mai 1780
      inventaire après décès; La Porte (dame B.A.C); Labady (dame)
    - Inventaire après décès de A. Fontaine, 3 mai 1780
      inventaire après décès; Fontaine A.
    - Contrat de mariage entre le sieur P.Cantin et la demoiselle M.F. Boucher, 7 mai 1780
      contrat de mariage; Cantin (sieur P.); Boucher (demoiselle M.F.)
    - Contrat de mariage entre le sieur L. Lagny et la demoiselle M. Le Mercier, 7 mai 1780
      contrat de mariage; Lagny (sieur L.); Le Mercier (demoiselle M.)
    - Contrat de mariage entre le sieur J. Capillon et la demoiselle J. Pantout, 8 mai 1780
      contrat de mariage; Capillon (sieur J.); Pantout (demoiselle J.)
    - Inventaire après décès de la demoiselle R. Meuriot, épouse Poifolle, 9 mai 1780
      inventaire après décès; Meuriot (demoiselle R.); Poifolle (épouse)
    - Contrat de mariage entre François Poifolle et Jeanine Portray, veuve Pousotte, 10 mai 1780
      contrat de mariage; Poifolle, François; Portray, Jeanine; Pousotte (veuve)
    - Contrat de mariage entre le sieur L. Meresse et la demoiselle M.M. Duchange, 16 mai 1780
      contrat de mariage; Meresse (sieur L.); Duchange (demoiselle M.M.)
    - Contrat de mariage entre le sieur L. Martellet et la demoiselle L. F. Pion, 16 mai 1780
      contrat de mariage; Martellet (sieur L.); Pion (demoiselle L.F.)
    - Contrat de mariage entre le sieur F.Cabotin et la demoiselle M.Didouts, veuve Pithon, 17 mai 1780
      contrat de mariage; Cabotin (sieur F.); Didouts (demoiselle M.); Pithon (veuve)
    - Notoriété constatant les héritiers de M. Charcellay de La Roberdière, 21 mai 1780
      notoriété; Charcellay de La Roberdiere (M.)
    - Notoriété constatant les héritiers de la demoiselle M. C. Rigolet, épouse Raitre, 21 mai 1780
      notoriété; Rigolet (demoiselle M.C.); Raitre (épouse)
    - Contrat de mariage entre le sieur A. Ventegeol et la demoiselle M. Boutault, 21 mai 1780
      contrat de mariage; Ventegeol (sieur A); Boutault (demoiselle M.)
    - Notoriété et dépôt de pièces concernant M. Dorjault, 22 mai 1780
      dépôt de pièces; notoriété; Dorjault (M.)
    - Notoriété en rectification des noms de Jean Charles Bernard Charlot, 26 mai 1780
      notoriété; Charlot, Jean-Charles-Bernard
    - Contrat de mariage entre le sieur L.J.N. Bruy et la demoiselle J. Bourgoin, 26 mai 1780
      contrat de mariage; Bruy (sieur L.J.N.); Bourgoin (demoiselle J).
    - Inventaire après décès de F.M. Moreau Desclainvilliers, 27 mai 1780
      inventaire après décès; Moreau Desclainvilliers (F.M.)
    - Notoriété et dépôt de mortuaire concernant les héritiers de M. Legras, 31 mai 1780
      notoriété; acte d'état civil; dépôt de pièces; Legras (M.)
    - Dépôt du mortuaire de dame Marguerite Clémence Benoist, veuve du sieur Charles Charlot, ancien commis au département de la guerre et nomination du tuteur, Benoist Perrin, 3 juin 1780
      acte d'état civil; dépôt de pièces; Benoist, Marguerite-Clémence; Charlot, Charles; Perrin, Benoît
    - Notoriété concernant Benoist Perrin, tuteur de Jean Benoist Charlot, 3 juin 1780
      notoriété; Perrin, Benoît; Charlot, Jean-Benoist
    - Inventaire après décès de J. Legros, 7 juin 1780
      inventaire après décès; Legros (J.)
    - Contrat de mariage entre le sieur M. Dreux et la demoiselle Christophe, 11 juin 1780
      contrat de mariage; Dreux (sieur M.); Christophe (demoiselle)
    - Contrat de mariage entre Louis Michel. Bouvier et la demoiselle Marie Louise Le Grome, 13 juin 1780
      contrat de mariage; Bouvier, Louis-Michel; Le Grome, Marie-Louise
    - Inventaire après décès de J. Mariette, 13 juin 1780
      inventaire après décès; Mariette (J.)
    - Inventaire après décès de M.G. Lucas, 13 juin 1780
      inventaire après décès; Lucas (M.G.)
    - Inventaire après décès de C. Poinot, 14 juin 1780
      inventaire après décès; Poinot (C.)
    - Inventaire après décès de sieur Legrand, 15 juin 1780
      inventaire après décès; Legrand (sieur)
    - Inventaire après décès de J. Chaudesaigues;Chaudesaignes, 16 juin 1780
      inventaire après décès; Chaudesaigues; Chaudesaignes (J.)
    - Testament de J. Lefèvre, 17 juin 1780
      testament; Lefevre (J.)
    - Contrat de mariage entre le sieur C. De Bielle et la demoiselle G. Chenot, 20 juin 1780
      contrat de mariage; Bielle (sieur C. de); Chenot (demoiselle G.)
    - Contrat de mariage entre le sieur C. A. Bertault et la demoiselle M. C. Baheux, 22 juin 1780
      contrat de mariage; Bertault (sieur C.A.); Baheux (demoiselle M.C.)
    - Contrat de mariage entre le sieur J. Orset et la demoiselle B. Julliard, 23 juin 1780
      contrat de mariage; Orset (sieur J.); Julliard (demoiselle B.)
    - Contrat de mariage entre le sieur L. A. Maillot et la demoiselle M.M Poinot, 25 juin 1780
      contrat de mariage; Maillot (sieur C.A.); Poinot (demoiselle M.M.)
    - Inventaire après décès de A. Roger, épouse Chichereau, 26 juin 1780
      inventaire après décès; Roger (dame A.); Chichereau (épouse)
    - Contrat de mariage entre le sieur J.H Janet et la demoiselle C. Gauffrier, 29 juin 1780
      contrat de mariage; Janet (sieur J.H.); Gauffrier (demoiselle C.)
    - Inventaire après décès de M. Ménage, épouse Minard, 1er juillet 1780
      inventaire après décès; Menage (dame M.); Minard (épouse)
    - Contrat de mariage entre le sieur A. Ferralin et la demoiselle M.G. Laurent, veuve Hequet, 1er juillet 1780
      contrat de mariage; Ferralin (sieur A.); Laurent (demoiselle M.G.); Hequet (veuve)
    - Testament de la dame veuve Conrart, 8 juillet 1780
      testament; Conrart (dame veuve)
    - Contrat de mariage entre le sieur G. Martin et la demoiselle A. Jeudy, 11 juillet 1780
      contrat de mariage; Martin (sieur G.); Jeudy (demoiselle A.)
    - Notoriété constatant les héritiers de M. Régnault, 12 juillet 1780
      notoriété; Regnault (M.)
    - Contrat de mariage entrele sieur X. Moulin et la demoiselle M. Menialle, 12 juillet 1780
      contrat de mariage; Moulin (sieur X.); Menialle (demoiselle M.)
    - Contrat de mariage entre le sieur L. Houel Latour et la demoiselle M.G. Castelan, 12 juillet 1780
      contrat de mariage; Houel Latour (sieur L.); Castelan (demoiselle M.G.)
    - Inventaire après décès du sieur Legris, 14 juillet 1780
      inventaire après décès; Legris (sieur)
    - Testament de la demoiselle F. Morel, épouse Thomas, 15 juillet 1780
      testament; Morel (demoiselle F.); Thomas (épouse)
    - Notoriété et consentement des héritiers Foulaud à la dame Lenomère, 17 juillet 1780
      notoriété; Foulaud; Lenomere (dame)
    - Inventaire après décès de N. Noblet, 18 juillet 1780
      inventaire après décès; Noblet (N.)
    - Inventaire après décès de la demoiselle A. Masson, épouse Bouin, 19 juillet 1780
      inventaire après décès; Masson (demoiselle A.); Bouin (épouse)
    - Inventaire après décès de S. Arnoult, 20 juillet 1780
      inventaire après décès; Arnoult (S.)
    - Contrat de mariage entre le sieur G.A. de Glos et la dame M.F. Landier, 22 juillet 1780
      contrat de mariage; Glos (sieur G.A. de); Landier (dame M.F.)
    - Contrat de mariage entre le sieur N. Masson et la demoiselle M.F.D.Mantelet, 24 juillet 1780
      contrat de mariage; Masson (sieur N.); Mantelet (demoiselle M.F.D.)
    - Inventaire après décès de M. Chambar, 24 juillet 1780
      inventaire après décès; Chambar (M.)
    - Révocation de testament par la dame Desfebures, veuve Pottemain, 25 juillet 1780
      renonciation; testament; Desfebures (dame); Pottemain (veuve)
    - Contrat de mariage entre le sieur E. Cardot et la demoiselle M.J.F. Simonet, 26 juillet 1780
      contrat de mariage; Cardot (sieur E.); Simonet (demoiselle M.J.F.)
    - Inventaire après décès de M. Pottemain, 27 juillet 1780
      inventaire après décès; Pottemain (M.)
    - Notoriété constatant l'absence du sieur Varnet, 31 juillet 1780
      notoriété; Varnet (sieur)
    - Contrat de mariage entre le sieur G.A. Bouvier et la demoiselle M.G. Gilbert, 2 août 1780
      contrat de mariage; Bouvier (sieur G.A.); Gilbert (demoiselle M.G.)
    - Notoriété constatant les héritiers Fournier, 4 août 1780
      notoriété; Fournier
    - Contrat de mariage entre le sieur J.B. Fiquet et la demoiselle M.C. Palot, 7 août 1780
      contrat de mariage; Fiquet (sieur J.B.); Palot (demoiselle M.C.)
    - Contrat de mariage entre le sieur L.A. Sanrefus et la demoiselle F. Bachelier, 11 août 1780
      contrat de mariage; Sanrefus (sieur L.A.); Bachelier (demoiselle F.)
    - Notoriété et dépôt de pièces concernant les héritiers Desjardins, 17 août 1780
      notoriété; dépôt de pièces; Desjardins
    - Inventaire après décès de la demoiselle S. Blain, épouse Jolivet, 17 août 1780
      inventaire après décès; Blain (demoiselle S.); Jolivet (épouse)
    - Contrat de mariage entre le sieur L. Clichereau et la demoiselle M.L. Lainé, 20 août 1780
      contrat de mariage; Clichereau (sieur L.); Laine (demoiselle M.L.)
    - Inventaire après décès de la veuve Janier puis veuve Dautrin, 21 août 1780
      inventaire après décès; Janier (veuve); Dautrin (veuve)
    - Contrat de mariage entre le sieur Sueur et la demoiselle M.A.E. Roger, 26 août 1780
      contrat de mariage; Sueur (sieur); Roger (demoiselle M.A.E.)
    - Contrat de mariage entre le sieur F. Riquet et la demoiselle L.M. Pellerin, 28 août 1780
      contrat de mariage; Riquet (sieur F.); Pellerin (demoiselle L.M.)
    - Inventaire après décès de F. Noël, 2 septembre 1780
      inventaire après décès; Noel ( F.)
    - Testament déposé de M. Ville, 5 septembre 1780
      testament; dépôt de pièces; Ville (M.)
    - Testament déposé de mademoiselle Basseporte, 5 septembre 1780
      testament; dépôt de pièces; Basseporte (mademoiselle)
    - Testament déposé de mademoiselle Regnault, 6 septembre 1780
      testament; dépôt de pièces; Regnault (mademoiselle)
    - Inventaire après décès de M. Ville, 9 septembre 1780
      inventaire après décès; Ville (M.)
    - Contrat de mariage entre le sieur C.A. Huard et la demoiselle M.M. Auger, 10 septembre 1780
      contrat de mariage; Huard (sieur C.A.); Auger (demoiselle M.M.)
    - Contrat de mariage entre le sieur C.N. Melan et la demoiselle N.A. Lombard, 10 septembre 1780
      contrat de mariage; Melan (sieur C.N.); Lombard (demoiselle N.A.)
    - Contrat de mariage entre le sieur E. Pretin et la demoiselle M. Martin, 11 septembre 1780
      contrat de mariage; Pretin (sieur E.); Martin (demoiselle M.)
    - Contrat de mariage entre le sieur A.C. de Bruyance et la demoiselle C. Lamotte, 11 septembre 1780
      contrat de mariage; Bruyance (sieur A.C.de); Lamotte (demoiselle C.)
    - Contrat de mariage entre le sieur C.G. Dubois et la demoiselle M.C.Tetefort, 11 septembre 1780
      contrat de mariage; Dubois (sieur C.G.); Tetefort (demoiselle M.C.)
    - Testament déposé de la demoiselle A.G.L. Lesourd, veuve de La Ribardière, 13 septembre 1780
      testament; dépôt de pièces; Lesourd (demoiselle A.G.L.); La Ribardiere (veuve de)
    - Contrat de mariage entre le sieur A. Bienveniac et la demoiselle F.C. Lafond, 14 septembre 1780
      contrat de mariage; Bienveniac (sieur A.); Lafond, (demoiselle F.C.)
    - Contrat de mariage entre le sieur M. Dubignon Gravelle et mademoiselle Pillot, 17 septembre 1780
      contrat de mariage; Dubignon Gravelle (sieur M.); Pillot (mademoiselle)
    - Notoriété après le décés de P. Nautet, 20 septembre 1780
      notoriété; Nautet (P.)
    - Contrat de mariage entre le sieur J. Cheron et la demoiselle C. Moribel, 21 septembre 1780
      contrat de mariage; Cheron (sieur J.); Moribel (demoiselle C.)
    - Contrat de mariage entre le sieur G. Lamoureux et la demoiselle M.L.C. Sergent, 23 septembre 1780
      contrat de mariage; Lamoureux, (sieur G.); Sergent, (demoiselle M.L.C.)
    - Contrat de mariage entre le sieur F. Lemaire et la demoiselle F.M. Becquet, 24 septembre 1780
      contrat de mariage; Lemaire (sieur F.); Becquet (demoiselle F.M.)
    - Contrat de mariage entre le sieur J. G. Carrey et la demoiselle M.M. Dubloc, 24 septembre 1780
      contrat de mariage; Carrey (sieur J.G.); Dubloc, (demoiselle M.M.)
    - Contrat de mariage entre le sieur L.J. Le Dreux et la demoiselle M.A. de Rancy, 24 septembre 1780
      contrat de mariage; Le Dreux (sieur L.J.); Rancy, (demoiselle M.A. de)
    - Contrat de mariage entre le sieur P.J. Bals et la demoiselle C. Picot, 25 septembre 1780
      contrat de mariage; Bals (sieur P.J.); Picot (demoiselle C.)
    - Contrat de mariage entre le sieur G. Le Pont et la demoiselle M. F. Vatel, 30 septembre 1780
      contrat de mariage; Le Pont (sieur G.); Vatel (demoiselle M.F.)
    - Testament déposé de E. Philippes, 30 septembre 1780
      testament; dépôt de pièces; Philippes ( E.)
    - Contrat de mariage entre le sieur J. Potot et la demoiselle M. L. Dorgez, 30 septembre 1780
      contrat de mariage; Potot (sieur J.); Dorgez (demoiselle M.L.)
    - Inventaire après décès de la demoiselle M. F. Bail, épouse Coquelet, 2 octobre 1780
      inventaire après décès; Bail (demoiselle M.F.); Coquelet (épouse)
    - Inventaire après décès de M. F. Basseporte, 5 octobre 1780
      inventaire après décès; Basseporte (M.F).
    - Contrat de mariage entre le sieur L.E. Leclerc et la demoiselle C.B. Baron, 7 octobre 1780
      contrat de mariage; Leclerc (sieur L.E.); Baron (demoiselle C.B.)
    - Contrat de mariage entre le sieur L.J. Bourguet et la demoiselle M.M. Doinet, 9 octobre 1780
      contrat de mariage; Bourguet (sieur L.J.); Doinet, (demoiselle M.M.)
    - Testament déposé de la demoiselle A.F. Mante, veuve Marye, 10 octobre 1780
      testament; dépôt de pièces; Mante (demoiselle A.F.); Marye (veuve)
    - Contrat de mariage entre le sieur L.R. Boby et la demoiselle M.C. Lévêque de Maricourt, 11 octobre 1780
      contrat de mariage; Boby (sieur L.R.); Leveque (demoiselle M.C.)
    - Contrat de mariage entre le sieur S. Roy et la demoiselle J.C. de Poilly, 13 octobre 1780
      contrat de mariage; Roy (sieur S.); Poilly (demoiselle J.C. de)
    - Contrat de mariage entre le sieur Beauchant et la demoiselle J.M. Duthé, 15 octobre 1780
      contrat de mariage; Beauchant (sieur); Duthe (demoiselle J.M.)
    - Contrat de mariage entre le sieur R. Capdeville et la demoiselle M.A. Opron, 16 octobre 1780
      contrat de mariage; Capdeville (sieur R.); Opron (demoiselle M.A.)
    - Notoriété après le décés de M. Y. Compagnon, 17 octobre 1780
      notoriété; Compagnon (M.Y.)
    - Contrat de mariage entre le sieur A. La Barre et la demoiselle M.J. Caubert, 17 octobre 1780
      contrat de mariage; La Barre (sieur A.); Caubert (demoiselle M.J.)
    - Contrat de mariage entre le sieur J.B. Brochot et la demoiselle M.V. Simonnet, 21 octobre 1780
      contrat de mariage; Brochot (sieur J.B.); Simonnet (demoiselle M.V.)
    - Notoriété après le décés de J. Maugy, 31 octobre 1780
      notoriété; Maugy (J.)
    - Inventaire après décès de la demoiselle A.G.L. Lesourd, veuve de La Ribadière, 31 octobre 1780
      inventaire après décès; Lesourd (demoiselle A.G.L.); La Ribadiere (veuve de)
    - Testament de la demoiselle G. Honoré, veuve Dupré, 6 novembre 1780
      testament; Honore (demoiselle G.); Dupre (veuve)
    - Inventaire après décès de E. Philippe, 6 novembre 1780
      inventaire après décès; Philippe (E.)
    - Contrat de mariage entre le sieur P.N. Benoit et la demoiselle M.R. Donze, 7 novembre 1780
      contrat de mariage; Benoit (sieur P.N.); Donze (demoiselle M.R.)
    - Contrat de mariage entre le sieur L. Danguy et la demoiselle M.E. Cretté, 13 novembre 1780
      contrat de mariage; Danguy (sieur L.); Crette (demoiselle M.E.)
    - Notoriété après le décés de P. Hüe Paris, 14 novembre 1780
      notoriété; Hue Paris (P.)
    - Contrat de mariage entre le sieur J.P. Legendre et la demoiselle E.R.V. Marvilliers, 14 novembre 1780
      contrat de mariage; Legendre (sieur J.P.); Marvilliers (demoiselle E.R.V.)
    - Testament de la demoiselle M. J. Dubois, veuve Aubry, 15 novembre 1780
      testament; Dubois (demoiselle M.J.); Aubry (veuve)
    - Inventaire après décès de J. F. Desbordes, 15 novembre 1780
      inventaire après décès; Desbordes (J.F.)
    - Inventaire après décès de la demoiselle G. Honoré, veuve Dupré, 18 novembre 1780
      inventaire après décès; Honore (demoiselle G.); Dupre (veuve)
    - Testament de G. Fleche, 18 novembre 1780
      testament; Fleche (G.)
    - Contrat de mariage entre le sieur J.L.F. Durand et la demoiselle J.B. Deslanges, 21 novembre 1780
      contrat de mariage; Durand (sieur J.L.F.); Deslanges (demoiselle J.B.)
    - Inventaire après décès de la dame veuve Marye, 21 novembre 1780
      inventaire après décès; Marye (veuve)
    - Inventaire après décès de la demoiselle N. L. Ducolet, épouse Liais, 24 novembre 1780
      inventaire après décès; Ducolet (demoiselle N.L.); Liais (épouse)
    - Contrat de mariage entre le sieur N. Ringris et la demoiselle M.M. Grillard, 24 novembre 1780
      contrat de mariage; Ringris (sieur N.); Grillard (demoiselle M.M.)
    - Inventaire après décès de J. F. Gallois, 24 novembre 1780
      inventaire après décès; Gallois ( J.F.)
    - Contrat de mariage entre le sieur C.Courageot et la demoiselle M.J.Robert, 25 novembre 1780
      contrat de mariage; Courageot (sieur C.); Robert (demoiselle M.J.)
    - Contrat de mariage entre le sieur J.J. Liais et la demoiselle J.M.M. Mahaud, 26 novembre 1780
      contrat de mariage; Liais (sieur J.J.); Mahaud (demoiselle J.M.M.)
    - Inventaire après décès de la demoiselle Sarrebourse, épouse Bordurel, 4 décembre 1780
      inventaire après décès; Sarrebourse (demoiselle); Bordurel (épouse)
    - Notoriété après le décès de L. Moreau, 5 décembre 1780
      notoriété; Moreau (L.)
    - Notoriété concernant les sieurs Demay et Mainfrais, 6 décembre 1780
      notoriété; Demay (sieur); Mainfrais (sieur)
    - Dépôt du mortuaire de la demoiselle A.F. Mante, veuve Marye, 9 décembre 1780
      acte d'état civil; dépôt de pièces; Mante (demoiselle A.F.); Marye (veuve)
    - Inventaire après décès de M.M. delobel, 9 décembre 1780
      inventaire après décès; Delobel (M.M.)
    - Notoriété après le décès de A.D. Petiton, 10 décembre 1780
      notoriété; Petiton (A.D.)
    - Inventaire après décès de la demoiselle C. Baudray, épouse Delacour, 11 décembre 1780
      inventaire après décès; Baudray (demoiselle C.); Delacour (épouse)
    - Inventaire après décès de la demoiselle F. Morel, épouse Thomas, 11 décembre 1780
      inventaire après décès; Morel (demoiselle F.); Thomas (épouse)
    - Inventaire après décès de F. N. Paraux, 13 décembre 1780
      inventaire après décès; Paraux (F.N.)
    - Inventaire après décès de madame Dumont, 18 décembre 1780
      inventaire après décès; Dumont (madame)
    - Contrat de mariage entre le sieur F.N. Paraux et la demoiselle N.C. Nicolas, 19 décembre 1780
      contrat de mariage; Paraux (sieur F.N.); Nicolas (demoiselle N.C.)
    - Inventaire après décès de N. Baudrier, 29 décembre 1780
      inventaire après décès; Baudrier, N.